臺灣高等法院刑事判決
111年度上訴字第1033號
上  訴  人  
即  被  告  李易駿


指定辯護人  本院公設辯護人 戴遐齡
上列上訴人因違反槍砲彈藥刀械管制條例案件，不服臺灣新竹地
方法院110年度訴字第592號，中華民國111年2月17日第一審判決
（起訴案號：臺灣新竹地方檢察署110年度偵字第3746、6415號
），提起上訴，本院判決如下：
    主  文
上訴駁回。               
    事實及理由
一、本案經本院審理結果，認第一審以上訴人即被告李易駿於民
    國108年3、4月間購入而持有具殺傷力之非制式手槍1枝、具
    殺傷力之子彈83顆迄至110年2月22日遭警查獲時為止，所為
    係犯槍砲彈藥刀械管制條例第7條第4項之非法持有非制式手
    槍罪、同條例第12條第4項之非法持有子彈罪，依刑法第55
    條想像競合犯規定，從一重論以非法持有非制式手槍罪，被
    告構成累犯，依司法院釋字第775號解釋意旨審酌後，認應
    依刑法第47條第1項之規定，加重其刑，審酌被告明知具有
    殺傷力之槍枝、子彈存有高度之危險性，為政府嚴禁之違禁
    物，仍於網路購入而非法持有本案槍彈，對於社會治安及人
    身安全所造成潛在之危害甚鉅，兼衡被告犯後尚知坦承犯行
    ，尚具悔意，犯罪後態度尚可，復考量其犯罪之動機、目的
    、手段、其持有本案槍彈之數量、期間，暨其自述學歷為高
    中畢業之智識程度，現在夜市擺攤、與太太、小孩及胞姐同
    住之家庭經濟狀況等一切情狀，量處有期徒刑5年4月，併科
    罰金新臺幣(下同)10萬元，罰金如易服勞役，以1千元折算1
    日，並說明扣案如其附表編號1所示具殺傷力之非制式手槍1
    枝（不含彈匣，槍枝管制編號：0000000000號）、鑑驗剩餘
    之編號2所示具殺傷力之制式子彈51顆及編號3所示具殺傷力
    之非制式子彈3顆，均係違禁物，應依刑法第38條第1項規定
    宣告沒收，至鑑定擊發之制式子彈26顆及非制式子彈3顆，
    已失其違禁物之性質，無庸為沒收之理由，核其認事用法及
    量刑均無不當，可以維持，並引用第一審判決書記載之事實
    、證據及理由（如附件）。　　
二、被告上訴意旨略以：被告雖為累犯，但量處最低本刑已經符
    合罪刑相當及比例原則，並無加重其刑之必要，原審依累犯
    規定予以加重，尚有未恰，請審酌被告於警詢、偵查及審理
    時均坦承犯行，係基於賞玩之意購買槍彈，並未持以犯罪，
    亦無販賣之意，被告僅高中畢業，智識程度不高，於夜市擺
    攤生活正常，因思慮不周法律知識不足致罹重典，犯罪情節
    尚屬輕微，應適用刑法第59條予以酌減云云，指謫原判決不
    當。
三、按關於刑法第47條第1項累犯加重本刑之規定，參照司法院
    釋字第775號解釋意旨，認為累犯加重本刑部分，並不生違
    反憲法一行為不二罰原則之問題。惟其不分情節，基於累犯
    者有其特別惡性及對刑罰反應力薄弱等立法理由，一律加重
    最低本刑，於不符合刑法第59條所定要件之情形下，致生行
    為人所受之刑罰超過其所應負擔罪責之個案，不符憲法罪刑
    相當原則、比例原則。於此範圍內，在修正前，為避免發生
    上述罪刑不相當之情形，法院應斟酌個案情形，裁量是否依
    該規定加重最低本刑；倘法院已為適法之裁量，即難遽謂違
    法。依卷附本院被告前案紀錄表，被告有原判決犯罪事實欄
    所載刑事前案經判處罪刑確定並執行完畢之情形，被告於有
    期徒刑執行完畢後5年以內故意再犯本件有期徒刑以上之罪
    ，原判決認為被告構成累犯，並無違誤，且原判決就何以依
    累犯規定加重，業已具體敘明：參酌司法院大法官釋字第77
    5號解釋意旨，衡以被告構成累犯之前案亦係違反槍砲彈藥
    刀械管制條例案件（持有子彈罪），本案加重最低本刑並無
    罪刑不相當之情形，爰依刑法第47條第1項之規定，加重其
    刑等語，已說明其裁量審酌之依據，參酌被告前案於107年6
    月26日易科罰金執行完畢未幾，即於108年3、4月間購入上
    開具殺傷力之槍枝、子彈，被告不到1年間再犯，且所犯是
    罪質更為嚴重之罪，可見被告對刑罰之反應力薄弱，又有故
    意違犯之惡性，原審按累犯規定裁量加重，並無罪刑不相當
    之情形，又係合法行使其裁量權，按上說明，自難遽指有何
    違法。又刑法第59條之規定，係裁判上之酌減，乃法院於職
    權範圍內得為酌定之事項，除其裁量權之行使，明顯違反比
    例原則外，不得任意指為違法。查，原審已說明：被告購入
    本案槍枝、子彈後，亦曾至戶外射擊2發子彈，確認確有殺
    傷力，而扣案子彈其中77顆均為制式子彈，數量亦非微，對
    於社會治安已具有相當程度之潛在危險性，被告持有上開槍
    彈客觀上亦無有何足以引起一般同情之理由，難認有何犯罪
    情狀可憫恕之處，自無刑法第59條之適用等語，業已說明其
    裁量審酌之依據，至於被告上開所指各情，俱屬法定量刑審
    酌事由，實無何足以引起一般人同情而顯可憫恕之情事，按
    上說明，亦難遽指原審之裁量有何違法。
四、綜上所述，被告以前詞指謫原判決不當，並不可採，本件上
    訴為無理由，應予駁回。　　　　　
據上論斷，應依刑事訴訟法第368條、第373條，判決如主文。
本案經檢察官葉子誠提起公訴，檢察官沈念祖到庭執行職務。
中　　華　　民　　國　　111 　年　　5 　　月　　4 　　日
                  刑事第十四庭  審判長法　官  黃斯偉
                                      法　官  黎惠萍
                                      法　官  許泰誠
以上正本證明與原本無異。
如不服本判決，應於收受送達後20日內向本院提出上訴書狀，其
未敘述上訴之理由者並得於提起上訴後20日內向本院補提理由書
（均須按他造當事人之人數附繕本）「切勿逕送上級法院」。
                                      書記官  朱子勻
中　　華　　民　　國　　111 　年　　5 　　月　　4 　　日